臺灣高等法院刑事判決
110年度上訴字第1237號
上  訴  人  臺灣新北地方檢察署檢察官
被      告  姜富程


上列上訴人因傷害等案件，不服臺灣新北地方法院109年度審訴
字第2337號，中華民國110年1月7日第一審判決（起訴案號：臺
灣新北地方檢察署109年度偵字第28134號），提起上訴，本院判
決如下：
    主  文
上訴駁回。
    理  由
一、公訴意旨略以：被告姜富程於民國109年6月7日下午2時50分
    許，在新北市○○區○○街000號前，因細故與女友即告訴人林
    玥如發生爭執，竟基於傷害之犯意，徒手搧摑告訴人林玥如
    右臉巴掌，造成告訴人林玥如受有右臉紅腫之傷害。嗣告訴
    人林玥如之祖父林國濱前往上址查看，被告竟基於恐嚇之犯
    意，持拔釘器作勢攻擊告訴人林國濱，再基於傷害之犯意，
    以腳踹告訴人林國濱之肚子，致告訴人林國濱跌倒在地，受
    有左手第三指表淺性擦傷之傷害。因認被告涉犯刑法第277
    條第1項之傷害罪嫌、同法第305條之恐嚇危害安全罪嫌。
二、按告訴乃論之罪，告訴人於第一審辯論終結前得撤回其告訴
    ；告訴經撤回者，應諭知不受理之判決；前開不受理判決得
    不經言詞辯論為之，刑事訴訟法第238條第1項、第303條第3
    款、第307條分別定有明文。
三、經查：
　㈠公訴意旨雖認被告對告訴人林國濱所為涉犯刑法第277條第1
    項之傷害罪嫌、同法第305條之恐嚇危害安全罪嫌，2罪間犯
    意各別，行為互殊，應分論併罰。惟告訴人林國濱於警詢中
    陳稱：當天被告看我走到樓下，就非常生氣走到車上拿拔釘
    器要打我，我閃過後他就用腳踹我右胸部，導致我重心不穩
    倒地受傷等語(偵卷第18頁)，被告則於原審審理中供稱：(
    你持拔釘器作勢打林國濱並以腳踹他的肚子，這是同時發生
    的事情嗎？)是等語(原審卷第63頁)，足見被告係基於單一
    傷害告訴人林國濱之犯意，於持拔釘器毆打告訴人林國濱遭
    其閃開時，即於密接時間內立即以腳踹告訴人林國濱致其受
    傷，堪認被告持拔釘器攻擊告訴人林國濱之行為與被告以腳
    踹告訴人林國濱之行為均屬傷害行為之一部分，應為傷害行
    為所吸收，自僅論以傷害罪，不另論以恐嚇危害安全罪。公
    訴意旨認被告對告訴人林國濱所為涉犯傷害罪、恐嚇危害安
    全罪，2罪應分論併罰等情，容有未洽。
　㈡承上，被告所為涉犯刑法第277條第1項之傷害罪嫌，依同法
    第287條之規定，須告訴乃論。被告已與告訴人林玥如、林
    國濱於原審審理中達成調解，告訴人林玥如、林國濱並於原
    審審理中撤回對被告之傷害告訴，有原審調解筆錄及刑事撤
    回告訴狀在卷可參(原審卷第55至57頁)，依照前開說明，自
    應諭知不受理之判決。原審逕為諭知不受理之判決，並不經
    言詞辯論，於法核無不合。
四、檢察官上訴意旨略以：被告持拔釘器作勢朝告訴人林國濱丟
    砸之恐嚇行為，有使告訴人林國濱之身體受有傷害之高度危
    險，要屬將加害告訴人林國濱身體之旨通知於告訴人林國濱
    ，且本於社會客觀經驗法則，被告恐嚇犯行亦足使人心生畏
    懼，致生危害於安全，被告恐嚇犯行自應論以恐嚇罪。被告
    持拔釘器作勢朝告訴人林國濱丟砸之恐嚇犯行，與其嗣後出
    腳踢踹告訴人林國濱腹部之傷害犯行，係以客觀上得辨別其
    時間順序之先、後次序為之，核其本質，應屬自然意義上之
    數個行為，客觀上得加以分割，且被告上開2行為，並無必
    定均為之方得使各別行為目的達成之必要關係，亦係分別侵
    害告訴人林國濱之自由、身體等數個不同法益，自應論以數
    罪。縱被告上開2行為係同時為之，惟至多僅得論以想像競
    合犯，被告恐嚇行為仍構成恐嚇罪，原判決逕認被告恐嚇犯
    行應為傷害犯行所吸收，僅論以傷害罪，應有違誤，其適用
    法則顯有不當等語。惟查，被告持拔釘器攻擊告訴人林國濱
    之行為與被告以腳踹告訴人林國濱之行為係於密接之時間為
    之，屬於傷害行為之一部分，為傷害行為所吸收，應僅論以
    傷害罪，不另論以恐嚇危害安全罪，已如前述，自無從論以
    想像競合犯或數罪。檢察官上訴意旨認被告持拔釘器攻擊告
    訴人林國濱之行為與被告以腳踹告訴人林國濱之行為應論以
    想像競合犯或數罪，為無理由，應予駁回，並不經言詞辯論
    為之。
據上論斷，應依刑事訴訟法第368條、第372條，判決如主文。
中　　華　　民　　國　　110 　年　　4　 　月　  13　　日
                  刑事第二十五庭審判長法　官  邱滋杉
                                      法　官  陳彥年
                                      法　官  文家倩
以上正本證明與原本無異。
如不服本判決，應於收受送達後20日內向本院提出上訴書狀，其
未敘述上訴之理由者並得於提起上訴後20日內向本院補提理由書
（均須按他造當事人之人數附繕本）「切勿逕送上級法院」。
                                      書記官  蘇佳賢
中　　華　　民　　國　　110 　年　　4 　　月　　14　　日